【裁判字號】    97,中簡上,1003
【裁判日期】    971210
【裁判案由】    詐欺
【裁判全文】
臺灣臺中地方法院刑事判決          97年度中簡上字第1003號
上  訴  人
即  被  告  乙○○
上列上訴人即被告因詐欺案件，不服臺灣臺中地方法院臺中簡易
庭97年度中簡字第3139號中華民國97年10月1日第一審簡易判決
（聲請簡易判決處刑案號：臺灣臺中地方法院檢察署97年度偵字
第13387號），提起上訴，本院判決如下：
    主    文
上訴駁回。
乙○○緩刑貳年。
    犯罪事實及理由
一、本案經本院審理結果，認第一審簡易判決認事、用法及量刑
    均無不當，應予維持，並引用臺灣臺中地方法院檢察署檢察
    官聲請簡易判決處刑書及本院第一審簡易判決書記載之犯罪
    事實、證據及理由。（如附件）
二、本件上訴意旨略以：被告即上訴人乙○○業與告訴人甲○○
    達成和解，並已依和解條件賠償告訴人，請求予以撤銷原判
    從輕量刑等語。惟本院按，關於刑之量定，係實體法上賦予
    法院得為自由裁量之事項，苟已斟酌刑法第57條各款所列情
    狀，而未逾越法定刑度，或濫用其權限，即不得任意指摘為
    違法（最高法院72年度台上字第6696號、75年度台上字第70
    33號等判例要旨及95年度台上字第7315號、95年度台上字第
    7364號等判決要旨供參）；又在同一犯罪事實與情節，如別
    無其他加重或減輕之原因，下級審法院量定之刑，亦無過重
    或失輕之不當情形，則上級審法院對下級審法院之職權行使
    ，原則上應予尊重（最高法院85年度台上字第2446號判決要
    旨供參）。查本件被告所犯之刑法第30條第1項前段、第339
    條第1項之幫助詐欺取財罪，其法定本刑為「5年以下有期徒
    刑、拘役或科或併科1千元以下罰金」，且依刑法第30條第2
    項規定「得按正犯之刑減輕之」，而原審依被告所犯本案之
    具體情節及個別情況，依其職權行使，於法定刑度內量處被
    告有期徒刑2月，且依中華民國九十六年罪犯減刑條例之規
    定，再予減為有期徒刑1月，並諭知如易科罰金，以銀元300
    元即新臺幣900元折算一日，要無任何罪刑顯不相當之處，
    實難謂原審有何違法失當可言。從而，本件原審審酌被告各
    種情狀，所諭知判處及減得之刑度，尚稱妥適，上訴人以原
    審量刑過重為由而提起上訴，請求本院予以撤銷改判，為無
    理由。
三、查被告前未曾因故意犯罪受有期徒刑以上刑之宣告，有臺灣
    臺中地方法院檢察署刑案資料查註紀錄表及臺灣高等法院被
    告前案紀錄表在卷可按，被告經此教訓，當知警惕而無再犯
    之虞，且被告犯後已與告訴人甲○○達成和解，有告訴人所
    書立之和解書在卷可憑，並經告訴人於本院審理時到庭供述
    明確，足認被告確有悔意，本院綜核各情，認所宣告之刑，
    以暫不執行為適當，併予宣告緩刑二年，以啟自新。
四、據上論斷，應依刑事訴訟法第455條之1第1項、第3項、第37
    3條、第368條，刑法第74條第1項第1款，判決如主文。
中    華    民    國    97    年    12    月    10    日
                  刑事第十二庭  審判長法  官  莊深淵
                                      法  官  劉邦繡
                                      法  官  廖慧如
以上正本證明與原本無異
不得上訴
                                      書記官  張宏清
中    華    民    國    97    年    12    月    10    日


司法院資訊處製作；財團法人民間司法改革基金會備份。
